【裁判字號】    95,訴,62
【裁判日期】    950127
【裁判案由】    毒品危害防制條例
【裁判全文】
臺灣彰化地方法院刑事判決                95年度訴字第62號
公  訴  人  臺灣彰化地方法院檢察署檢察官
被      告  甲○○
上列被告因違反毒品危害防制條例案件，經檢察官提起公訴（九
十四年度毒偵字第五八００號），本院認有刑事訴訟法第二百七
十三條之一第一項之情形，裁定改由受命法官獨任進行簡式審判
程序，判決如下：
    主  文
甲○○連續施用第一級毒品，累犯，處有期徒刑拾月；扣案之注
射針筒貳支及塑膠袋壹拾壹個，均沒收之。
    事  實
一、甲○○曾因違反毒品危害防制條例案件，經本院以九十二年
    度訴字第一九四號刑事判決判處有期徒刑八月確定，於民國
    （下同）九十三年九月二日縮短刑期執行完畢。又其前因施
    用毒品案件，經本院以八十九年度毒聲字第三九０號裁定移
    送觀察、勒戒後，認無繼續施用毒品之傾向，由臺灣彰化地
    方法院檢察署檢察官於八十九年二月十九日以八十九年度毒
    偵字第六二六號為不起訴處分確定；復於九十一年間，又因
    施用毒品案件，經本院以九十一年度毒聲字第二九七二號裁
    定移送觀察勒戒後，認有繼續施用毒品之傾向，經檢察官聲
    請，由本院以九十二年度毒聲字第二０號裁定移送戒治處所
    施予強制戒治一年，迄九十三年一月二日戒治期滿，所犯刑
    事案件部分，則經本院以九十二年度訴字第一九四號刑事判
    處有期徒刑八月確定（業已執行完畢）。詎其仍不知悔改，
    於強制戒治執行完畢釋放後五年內，復基於施用第一級毒品
    海洛因之概括犯意，自九十四年九月初某日起至九十四年十
    月十一日某時許止，在其位於彰化縣二水鄉○○村○○路○
    段四一號之住所，以將第一級毒品海洛因摻水置放於注射針
    筒中，注射於手臂之方式，連續施用第一級毒品海洛因多次
    ，平均約三天施用一次。嗣於九十四年十月十四日上午十時
    四十五分許，為警持搜索票在前開住所處查獲，並扣得其所
    有，已供其施用毒品所用之注射針筒二支及塑膠袋十一個。
二、案經彰化縣警察局北斗分局報請臺灣彰化地方法院檢察署檢
    察官偵查起訴，本院認有刑事訴訟法第二百七十三條之一第
    一項之情形，而改依簡式審判程序審理。
    理  由
一、按除被告所犯為死刑、無期徒刑、最輕本刑為三年以上有期
    徒刑之罪或高等法院管轄第一審案件者外，於刑事訴訟法第
    二百七十三條第一項程序進行中，被告先就被訴事實為有罪
    之陳述時，審判長得告知被告簡式審判程序之旨，並聽取當
    事人、代理人、辯護人及輔佐人之意見後，裁定進行簡式審
    判程序；除簡式審判程序及簡易程序案件外，第一審應行合
    議審判，刑事訴訟法第二百七十三條之一第一項、第二百八
    十四條之一分別定有明文。本件被告甲○○所犯係死刑、無
    期徒刑、最輕本刑為三年以上有期徒刑或高等法院管轄第一
    審案件以外之罪，並於本院行準備程序時就被訴事實為有罪
    之陳述，本院合議庭依前揭規定，經評議結果，裁定改由受
    命法官獨任行簡式審判程序，先予敘明。
二、上揭事實，業據被告甲○○迭於警、偵訊中及本院行準備程
    序與審理時均坦承不諱，且其於九十四年十月十四日為警查
    獲時所採取之尿液，經送鑑驗結果，確呈嗎啡陽性反應，此
    有彰化縣警察局北斗分局委託檢驗尿液代號與真實姓名對照
    單及彰化縣衛生局九十四年十月三十一日煙檢字第九四四六
    ０八號各一紙附卷可稽；此外，復有扣案之射針筒二支及塑
    膠袋十一個可資佐證。再參以施用第一級毒品海洛因具有成
    癮性，被告前又已有施用毒品之犯行，有其前案紀錄可憑，
    且經觀察勒戒、強制戒治及刑之執行後，仍再次施用毒品，
    被告顯有難以戒斷，且已成癮之情事，故雖被告於九十四年
    十月十四日為警查獲前三日以外之施用毒品犯行未經採尿鑑
    驗，然依前開說明，亦應認被告之自白確與事實相符，洵堪
    採信。另查，被告曾前因施用毒品案件，經本院以八十九年
    度毒聲字第三九０號裁定移送觀察、勒戒後，認無繼續施用
    毒品之傾向，由臺灣彰化地方法院檢察署檢察官於八十九年
    二月十九日以八十九年度毒偵字第六二六號為不起訴處分確
    定；復於九十一年間，又因施用毒品案件，經本院以九十一
    年度毒聲字第二九七二號裁定移送觀察勒戒後，認有繼續施
    用毒品之傾向，經檢察官聲請，由本院以九十二年度毒聲字
    第二０號裁定移送戒治處所施予強制戒治一年，迄九十三年
    一月二日戒治期滿，所犯刑事案件部分，則經本院以九十二
    年度訴字第一九四號刑事判處有期徒刑八月確定（業已執行
    完畢）等情，有臺灣高等法院被告全國前案紀錄表及臺灣彰
    化地方法院檢察署刑案資料查註紀錄表各一份在卷足憑，被
    告顯係於受強制戒治執行完畢釋放後，五年內再犯毒品危害
    防制條例第十條第一項之罪，依同條例第二十三條第二項規
    定，應依法論科。綜上所述，本件犯罪事證明確，被告前開
    犯行洵堪認定。
三、核被告所為，係犯毒品危害防制條例第十條第一項之施用第
    一級毒品罪。被告為施用毒品持有第一級毒品，其持有之低
    度行為應為施用之高度行為所吸收，不另論罪。被告先後多
    次施用第一級毒品之犯行，時間緊接，所犯係構成要件相同
    之罪，顯係基於概括犯意反覆為之，為連續犯，應依刑法第
    五十六條規定，以一罪論，並加重其刑。再查被告曾因違反
    毒品危害防制條例案件，經本院以九十二年度訴字第一九四
    號刑事判決判處有期徒刑八月確定，於九十三年九月二日縮
    短刑期執行完畢等情，有臺灣彰化地方法院檢察署刑案資料
    查註紀錄表及臺灣高等法院被告全國前案紀錄表各一份附卷
    可稽，被告於受有期徒刑之執行完畢後，五年內再犯有期徒
    刑以上之罪，為累犯，應依刑法第四十七條規定，加重其刑
    ，並依法遞加重之。爰審酌被告前曾有施用毒品罪行，經送
    觀察勒戒、強制戒治執行完畢釋放後，猶不知悔改，再施用
    毒品不輟，不僅戕害自身健康，更辜負國家將之視為病人，
    並施以長時間之戒治處遇之苦心，惟其對他人權益之侵害仍
    屬有限，於警、偵訊中及本院行準備程序與審理時均已坦承
    犯行，暨其犯罪動機、目的、手段、施用之次數、期間及其
    智識程度、生活狀況等一切情狀，量處如主文所示之刑。扣
    案之射針筒二支及塑膠袋十一個，均係被告所有，且供其施
    用毒品犯罪所用之物，業據其陳明在卷，爰依刑法第三十八
    條第一項第二款規定，併予宣告沒收。
據上論斷，應依刑事訴訟法第二百七十三條之一第一項、第二百
九十九條第一項前段，毒品危害防制條例第十條第一項、第二十
三條第二項，刑法第十一條前段、第五十六條、第四十七條、第
三十八條第一項第二款，判決如主文。
本案經檢察官洪英丰到庭執行職務。
中    華    民    國    95    年    1     月    27    日
                  刑事第一庭          法  官  簡璽容
以上正本證明與原本無異。
如不服本判決，應於判決送達後十日內向本院提出上訴狀 (須附
繕本 )。
中    華    民    國    95    年    2     月     3    日
                                      書記官  王惠嬌
毒品危害防制條例第10條
施用第一級毒品者，處6 月以上5 年以下有期徒刑。
施用第二級毒品者，處3 年以下有期徒刑。


司法院資訊處製作；財團法人民間司法改革基金會備份。
